【裁判字號】    97,抗,667
【裁判日期】    970507
【裁判案由】    停止執行
【裁判全文】
臺灣高等法院民事裁定                   97年度抗字第667號
抗  告  人  乙○○
                        113.
相  對  人  中華聯合半導體設備製造股份有限公司
法定代理人  甲○○
上列抗告人因與相對人間停止執行事件，對於中華民國97年3月
25日臺灣新竹地方法院97年度聲字第206號所為裁定提起抗告，
本院裁定如下：
    主  文
抗告駁回。
抗告程序費用由抗告人負擔。
    理  由
一、按發票人主張本票債權不存在而提起確認之訴不合於非訟事
    件法第195條第1項之規定者，法院依發票人聲請，得許其提
    供相當並確實之擔保，停止強制執行，非訟事件法第190 條
    第3 項定有明文。又法院依上開規定定擔保金額而准許停止
    強制執行之裁定者，該項擔保係備供債權人因停止執行所受
    損害之賠償，其數額應依標的物停止執行後，債權人未能即
    時受償或利用該標的物所受之損害，或其因另供擔保強制執
    行所受之損害額定之。
二、相對人（即債務人）於原法院聲請意旨略以：抗告人（即債
    權人）前以原法院96年9月6日所為96年度票字第1596號本票
    准許強制執行裁定為執行名義，對抗告人聲請強制執行（台
    灣台南地方法院96年度執字第81850號，併入同院96 年度執
    字第63565 號）。惟相對人已對抗告人提起確認本票債權不
    存在之訴（原法院97年度重訴字第25號），爰依非訟事件法
    第195條第1、3 項規定，願提供擔保，聲請裁定停止執行等
    語。
三、原法院調取台灣台南地方法院上開執行案卷及原法院97年度
    重訴字第25號案卷，認本件之聲請為有理由。並審酌抗告人
    對相對人執行之債權額為新台幣（以下同）1411萬6000元本
    息，執行費為11萬2928元，及上開97年度重訴字第25號事件
    於五年確定等情，抗告人因停止執行未能即時受償之損害應
    為該債權額及執行費5年之法定利息約360萬元（（00000000
    +112928)*5%*5=0000000 ）。爰裁定相對人（即聲請人）供
    擔保360萬元後，臺灣臺南地方法院96年度執字第81850執行
    事件（併入同院96年度執字第63565 號）之強制執行程序，
    於原法院97年度重訴字第25號確認本票債權不存在事件判決
    確定前應暫予停止。經核與首開規定，並無違誤。
四、抗告意旨略謂：按通常程序，准許債權人假執行之擔保額為
    勝訴判決標的之1/3 左右，而准許債務人免假執行之擔保額
    為判決標的之全額，原裁定酌定之擔保金顯然太低云云。
五、查本票強制執行於查封債務人之財產後，經債務人提起確認
    本票債權不存在之訴，並聲請停止執行之事件，核與未查封
    債務人之財產前之免為假執行、假扣押、假處分事件不同。
    蓋前者債務人之財產既經債權人聲請法院予以查封，債務人
    已無從再為處分（脫產）之行為；而後者因債務人之財產尚
    未經債權人聲請法院為查封，債務人有隨時再為處分之可能
    ，因此在酌定債務人之擔保金額時，兩者所據以衡量之標準
    ，應有所不同，此為法理上當然之解釋。本件抗告為無理由
    ，應予駁回。
六、據上論結，本件抗告為無理由，爰裁定如主文。
中    華    民    國    97    年    5     月    7     日
                    民事第八庭
                        審判長 法  官 劉勝吉
                               法  官 連正義
                               法  官 滕允潔
正本係照原本作成。
本裁定除以適用法規顯有錯誤為理由，並經本院許可外，不得再
抗告。如提起再抗告，應於收受後10日內委任律師為訴訟代理人
向本院提出再抗告狀。並繳納再抗告費新台幣１千元。
中    華    民    國    97    年    5     月    9     日
                               書記官 黃麗玲


司法院資訊處製作；財團法人民間司法改革基金會備份。
